# 处置控股子公司股权，前期增资的资本公积结转至投资收益？

提问人：bearsissi 时间：2022-01-20 21:11:06
各位老师好！我想请教关于处置控股子公司股权的事项。具体事项如下：
①控股子公司初期100%持股，中期员工增资、其他股东明股实债等导致持股比例下降，资本公积溢价增加（增加 140 ）因为稀释股权，合并抵消分录为：
借：资本公积 35
贷：少数股东权益 35
合并抵消后，资本公积余额为105=140-35
②现打算处置该控股子公司，资本公积溢价产生的 140 ，已经没有了，那合并抵消产生的 35 如何处理？
③现在外部审计的做法是，合并抵消分录——将合并抵消后的余额 105 （140-35），结转至投资收益
借：资本公积 105
贷：投资收益 105
如此操作的逻辑是什么？
求老师指点迷津。谢谢老师了

回答人：chenyiwei
这部分历史上因持股比例变动导致的资本公积是权益性交易形成的，后续应一直在合并报表层面体现为资本公积，不能转入损益。你说的外部审计的处理是错误的。